臺灣新北地方法院刑事判決
111年度審訴字第878號
公  訴  人  臺灣新北地方檢察署檢察官
被      告  林燕清




上列被告因違反毒品危害防制條例案件，經檢察官提起公訴（11
1年度毒偵字第2593號），被告於本院準備程序中就被訴事實為
有罪之陳述，經告知簡式審判程序之旨，並聽取當事人之意見，
經本院合議庭裁定由受命法官獨任行簡式審判程序，判決如下：
    主  文
林燕清施用第一級毒品，處有期徒刑柒月；又施用第二級毒品，
處有期徒刑叁月，如易科罰金，以新臺幣壹仟元折算壹日。
    事  實
一、林燕清明知海洛因、甲基安非他命分別為毒品危害防制條例
    第2條第2項第1款、第2款所規定之第一級、第二級毒品，不
    得施用，竟分別基於施用第一級毒品海洛因、第二級毒品甲
    基安非他命之犯意，先、後為下列行為：(一)於民國110年1
    2月29日中午，在新北市○○區○○路000號朋友家中，以將第二
    級毒品甲基安非他命置於玻璃球燃燒吸食氣體之方式，施用
    第二級毒品甲基安非他命1次。(二)於111年1月1日16時38分
    許為警採尿時起回溯26小時內之某時，在不詳地點，以不詳
    方式，施用第一級毒品海洛因1次。嗣於111年1月1日13時55
    分許，為警持本院核發之搜索票，在新北市○○區○○街000巷0
    弄0號4樓進行搜索時查獲，經其同意由警採集其尿液送驗結
    果，呈可待因、嗎啡、安非他命、甲基安非他命陽性反應，
    因而查悉上情。
二、案經新北市政府警察局海山分局報告臺灣新北地方檢察署檢
    察官偵查起訴。
    理  由
一、程序部分：
(一)查本案被告林燕清所犯均係死刑、無期徒刑、最輕本刑為3
    年以上有期徒刑以外之罪，且均非高等法院管轄第一審案件
    ，其於準備程序中就被訴事實為有罪之陳述，經本院告知簡
    式審判程序之旨，並聽取公訴人、被告之意見後，本院合議
    庭裁定由受命法官獨任進行簡式審判程序審理，則本案證據
    之調查，依刑事訴訟法第273條之2規定，自不受同法第159
    條第1項、第161條之2、第161條之3、第163條之1及第164條
    至第170條規定之限制，合先敘明。
(二)查被告前因施用毒品案件，經本院以110年度毒聲字第102號
    裁定送觀察、勒戒後，認無繼續施用毒品傾向，於110年4月
    12日執行完畢出所，並經臺灣新北地方檢察署檢察官以109
    年度毒偵字第4631、5554、7434號為不起訴處分確定，有臺
    灣高等法院被告前案紀錄表在卷可佐。是被告係於前開觀察
    、勒戒執行完畢釋放後3年內，再犯本案施用第一、二級毒
    品之罪。因本案施用毒品之犯行，既經檢察官追訴，自應由
    本院依法論處。
二、認定犯罪事實所憑之證據及理由：
(一)上開犯罪事實，業據被告於警詢、偵查、本院準備程序及審
    理時均坦承不諱，且被告於上開時、地為警查獲後，並於11
    1年1月1日16時38分許經採集尿液送驗結果，呈可待因、嗎
    啡、安非他命、甲基安非他命陽性反應乙節，有勘察採證同
    意書、新北市政府警察局受採集尿液檢體人姓名及檢體編號
    對照表、台灣檢驗科技股份有限公司111年1月19日濫用藥物
    檢驗報告（檢體編號：B0000000號）各1份附卷可憑（見毒
    偵字卷第17頁、第18頁、第15頁）。
(二)至被告於本案為警查獲前4日之110年12月28日19時7分許，
    已因施用毒品案件為警查獲，並於同日20時38分許採集尿液
    送檢驗結果，亦呈可待因、嗎啡、安非他命、甲基安非他命
    陽性反應，而經臺灣新北地方檢察署檢察官以111年度毒偵
    第1139號提起公訴，現由本院111年度審訴第1006號案件審
    理中（下稱前案）等情，固有前案起訴書、勘察採證同意書
    、新北市政府警察局受採集尿液檢體人姓名及檢體編號對照
    表、台灣檢驗科技股份有限公司111年1月17日濫用藥物檢驗
    報告（檢體編號：D0000000號）、臺灣高等法院被告前案紀
    錄表各1件在卷考參，然經本院將前案及本案之尿液檢驗報
    告送請法務部法醫研究所鑑定，確認是否為同一次施用毒品
    所致，其鑑定意見略以:「查來函所附台灣檢驗科技股份有
    限公司濫用藥物檢驗報告，受檢者尿液驗出安非他命1717ng
    /mL、甲基安非他命28984ng/mL、可待因1367ng/mL、嗎啡11
    461ng/mL，檢驗結果呈甲基安非他命、可待因及嗎啡陽性反
    應情形（報告編號UL/2022/00000000，110年12月28日20時3
    8分採檢）；受檢者尿液檢出安非他命688ng/mL、甲基安非
    他命7198ng/mL、可待因342ng/mL、嗎啡2665ng/mL，檢驗結
    果呈甲基安非他命、可待因及嗎啡陽性反應情形（報告編號
    UL/2022/00000000，111年〈按鑑定函文誤載為110年〉01月01
    日16時38分採檢）。依來函所述，本案受檢者採尿時間間隔
    約為92小時，且兩次採尿所驗出之甲基安非他命及嗎啡濃度
    仍為高濃度而非趨近代謝末期濃度，根據本文說明二及說明
    三，研判兩次尿液檢測皆呈現之甲基安非他命、可待因、嗎
    啡陽性反應為二次施用行為所致。」有法務部法醫研究所11
    1年9月8日法醫毒字第11100063250號函在卷可佐。是被告於
    前案為警查獲採尿後至本案為警查獲採尿前之期間內，確有
    再次施用第一級毒品海洛因、第二級毒品甲基安非他命各1
    次之本案犯行，應無可疑，附此敘明。
(三)綜上所述，足認被告前揭任意性自白與事實相符，堪以採信
    。本案事證明確，被告犯行洵堪認定，應依法論科。
三、論罪科刑：
(一)核被告所為，係犯毒品危害防制條例第10條第1項之施用第
    一級毒品罪、同條例第10條第2項之施用第二級毒品罪。被
    告所犯上開2罪間，犯意個別，行為互殊，應予分論併罰。
(二)爰以行為人之責任為基礎，審酌被告前已因施用毒品案件，
    經觀察、勒戒之處遇，本應知所警惕，猶漠視法令禁制，再
    次施用毒品，顯未知所戒慎，其無視於毒品對於自身健康之
    戕害及國家對於杜絕毒品犯罪之禁令，亦未見戒除惡習之決
    心，再為上開施用毒品犯行，對於社會風氣、治安有潛在之
    危害性，殊非可取；惟徵諸其犯罪所生之危害，實以自戕身
    心健康為主，對於他人生命、身體、財產等法益，尚無重大
    明顯之實害，暨施用毒品者均具有相當程度之生理成癮性及
    心理依賴性，其犯罪心態與一般刑事犯罪之本質並不相同，
    應側重適當之醫學治療及心理矯治為宜，非難性較低；兼衡
    被告為國中畢業之智識程度（見本院個人戶籍資料查詢結果
    ）、於本院審理時自陳之家庭生活與經濟狀況（見本院簡式
    審判筆錄第4頁）、犯後坦承犯行之態度等一切情狀，分別
    量處如主文所示之刑，並就所處得易科罰金之刑部分，諭知
    如易科罰金之折算標準。
據上論斷，應依刑事訴訟法第273條之1第1項、第299條第1項前
段，毒品危害防制條例第10條第1項、第2項，刑法第11條前段、
第41條第1項前段，判決如主文。
本案經檢察官江祐丞偵查起訴，由檢察官黃明絹到庭執行職務。
中　　華　　民　　國　　111 　年　　11　　月　　2 　　日
　　　　　　　　　刑事第二十五庭   法　官　白光華
上列正本證明與原本無異。
如不服本判決，應於判決送達後20日內敘明上訴理由，向本院提
出上訴狀 (應附繕本) ，上訴於臺灣高等法院。其未敘述上訴理
由者，應於上訴期間屆滿後20日內向本院補提理由書「切勿逕送
上級法院」。
                                   書記官  楊貽婷
中　　華　　民　　國　　111 　年　　11　　月　　2 　　日
附錄本案論罪科刑法條全文：
毒品危害防制條例第10條
施用第一級毒品者，處6 月以上5 年以下有期徒刑。
施用第二級毒品者，處3 年以下有期徒刑。